【裁判字號】    97,交聲,2393
【裁判日期】    971030
【裁判案由】    聲明異議
【裁判全文】
臺灣高雄地方法院刑事裁定            97年度交聲字第2393號
原處分機關  交通部公路總局高雄區監理所
異  議  人
即受處分人  甲○○
上列異議人即受處分人因違反道路交通管理處罰條例案件，對於
原處分機關即交通部公路總局高雄區監理所民國97年9 月12日所
為之處分（原處分：高監營裁字第裁80-N00000000號），聲明異
議，本院裁定如下：
    主  文
異議駁回。
    理  由
一、原處分意旨略以：異議人即受處分人甲○○（下稱異議人）
    於民國95年12月18日中午12時35分許，駕駛車牌號碼819-HQ
    號營業曳引車，沿高雄縣大寮鄉○○路由東向西方向行駛，
    途經高雄縣大寮鄉○○路與產業道路交叉口之上坡處，未注
    意行經坡路時應減速慢行而肇事致人死亡之違規行為，經高
    雄縣警察局林園分局警員於95年12月20日以高警交字第N000
    0000號舉發違反道路交通管理事件通知單予以舉發（下稱本
    件舉發通知單），並經原處分機關即交通部公路總局高雄
    區監理所（下稱原處分機關）以上揭違規事實明確，依道路
    交通管理處罰條例（下稱處罰條例）第61條第1 項第4 款、
    第67條第3 項（裁決書漏載第3 項）規定，於97年9 月12
    日以高監營裁字第裁80-N00000000號裁決書，裁處異議人吊
    銷駕駛執照、一年內不得考領駕駛執照（下稱原處分）。
二、聲明異議意旨略以：異議人固不否認於上開時地駕車肇事致
    人於死，但主張當時異議人行駛於幹道，有絕對路權，係因
    被害人酒後騎車未戴安全帽且從路旁橫向衝往快車道衝撞異
    議人車輛而致肇事，且異議人已賠償被害人家屬，為此依法
    提起聲明異議，請求撤銷原處分。
三、按「行經…坡路…，均應減速慢行，作隨時停車之準備。」
    、「汽車行駛時，駕駛人應注意車前狀況…，並隨時採取必
    要之安全措施。」、「汽車駕駛人，駕駛汽車有下列情形之
    一者，吊銷其駕駛執照：…違反道路交通安全規則…，因而
    肇事致人死亡。」、「汽車駕駛人，曾依本條例其他各條規
    定吊銷駕駛執照者，一年內不得考領駕駛執照。」道路交通
    安全規則第93條第1 項第2 款、第94條第3 項及處罰條例第
    61條第1 項第4 款、第67條第3 項分別定有明文。經查：
（一）異議人因業務過失致死之事實，業經本院以96年交簡字第
      522 號判決判處有期徒刑7 月，緩刑2 年確定在案，此經
      本院調閱上開卷證核閱無訛，且有警製道路交通事故現場
      圖、車號819-HQ號營業曳引車於車禍當時之行車紀錄卡、
      道路交通事故調查報告表、車禍現場暨車損照片10張、道
      路交通事故現場圖等資料影本在卷為憑。又被害人梁宗平
      確因本件車禍死亡，業經台灣高雄地方法院檢察署檢察官
      督同法醫師相驗明確，此有驗斷書、相驗屍體證明書及勘
      驗筆錄附於上開卷證足憑。另異議人於警偵訊稱肇事地點
      在高雄縣大寮鄉○○路上坡處，當時其行車時速約60至80
      公里（見警卷第1 次調查筆錄第2 頁、偵查卷第8 頁），
      從而，異議人駕駛車牌號碼819-HQ號營業曳引車，未注意
      行經坡路時應減速慢行而肇事致人死亡之之情事，足堪確
      認。
（二）至被害人梁宗平經抽血檢驗血中酒精含量為81.14mg＼dl
      （換算成酒測器呼氣值為0.40mg＼l），固有酒後駕車之
      違規行為，然異議人行經前揭上坡處，原應注意行經坡路
      時應減速慢行，作隨時停車之準備，並注意車前狀況，並
      隨時採取必要安全措施，竟疏未注意及此，貿然前行，自
      有違反首開道路交通安全規則之行為，而被害人梁宗平之
      違規行為，並不影響異議人違反道路交通安全規則之違規
      行為，雖縱梁宗平為肇事主因，亦無解於異議人之肇事責
      任。
（三）綜上所述，異議人違反交通安全規則，因而肇事致人死亡
      之事實，已臻明確，原處分機關依處罰條例第61條第1 項
      第4 款、第67條第3 項規定，以原處分裁處異議人吊銷駕
      駛執照，1 年內不得考領駕駛執照，並無違誤。從而，本
      件異議經核並無理由，自應予以駁回。
三、據上論斷，應依道路交通案件處理辦法第19條，裁定如主文
    。
中    華    民    國    97    年    10    月    30    日
                  交通法庭  法  官  吳芝瑛
以上正本證明與原本無異。
如不服本裁定，應於收受送達後5 日內向本院提出抗告狀。
中    華    民    國    97    年    10    月    31    日
                            書記官  林麗文


司法院資訊處製作；財團法人民間司法改革基金會備份。
